---
title: "seccion8"
author: "Lucian"
date: "2/11/2020"
output: html_document
---

```{r setup, include=FALSE}
knitr::opts_chunk$set(echo = TRUE)
```

```{r}
library(stringr)
x <- c("moto","coche","autobus")

str_view(x,".o")
str_view_all(x,".o")

str_view(c("hola.","adios."),"a\\.")

str_view(c("tapar","destapar"),"^tapar")
str_view(c("tapar","destapar"),"tapar$")

```
Luego tenemos cosas como [abc] que coincidencias con cualquiera de dentro de los corchetes, lo contrario sería [^abc]. También tenemos del tipo ab|cd que es que coincida con ab o con bd pero no con abd o acd. Por último también está [:alpha:] que es cualquiera del alfabeto, [:alnum:] cualquier alfanumerico, \\d cualquier digito, \\s cualquier espacio,tab,salto de linea

```{r}
str_view(c("test@test.com", "test@test12.com", "test@test", 
           "test@test.es", "@test.com", "te st@test.com", "test@test.com hola"),
         ".+@[^\\d\\s]+\\.(com|es)$")
```

```{r}
str_length(c("hola","alberto",NA))
str_c("a","b","c")
str_c("pre-",c("a","b","c"),"-sub")
str_sub("hola",2,4)

x <- c("hola","que","tal")
str_sub(x,2,4) <- str_to_upper(str_sub(x,2,4))
x
```
## Factores
```{r}
library(forcats)
x <- c("Primavera","Verano","Verano","Otoño","Otono")
f <- factor(x,levels = c("Primavera","Verano","Otoño","Invierno"))
f
```
## Cut
```{r}
edad <- c(10,20,25,38)
cut(edad,breaks = c(10,20,30,40),include.lowest = T)

f <- factor(mpg$class)
length(f)
levels(f)
fct_count(f) %>% arrange(desc(n))

f2 <- fct_infreq(f)
levels(f2)

f3 <- fct_reorder(f, .x= mpg$cty, .fun = mean)
levels(f3)

consumo_medio <- 
  mpg %>%
  group_by(class) %>%
  summarize(avg_cty = mean(cty))
consumo_medio
arrange(consumo_medio,avg_cty)

ggplot(consumo_medio,aes(x=class,y=avg_cty)) +
  geom_col()

ggplot(consumo_medio,aes(x=fct_reorder(class,avg_cty),y=avg_cty)) +
  geom_col()
```

```{r}
library(lubridate)

ymd("20181012")

ydm("20181012")

Sys.getlocale("LC_TIME")

dmy("20 de Enero de 2017")

mdy("January 5th 2017")

make_date(2015,10,10) # Año mes dia

make_date(2020,c(1,2,4),5:7)

as_datetime(c(1583934740, 1589304598))
```
## Fechas
```{r}
fecha <- ymd("20181205","20181208","20201103")

mday(fecha)
wday(fecha,label=T,abbr=F,week_start = 1)

hour(fecha) <- 18
fecha

ymd("2011-01-01") + years(1)
ymd("2020-04-01") + weeks(0:4)

today()

# Para sumar meses bien sin que nos den problemas por no tener el mismo número de días
ymd("2013-01-31") %m+% months(0:4)

floor_date(fecha,"week",week_start = 1)
```