---
title: "Seccion 1"
author: "Lucian"
date: "29/10/2020"
output: html_document
---

```{r setup, include=FALSE}
knitr::opts_chunk$set(echo = TRUE)
```

Ahora toca lo del vídeo 1, con cosas generales sobre vectores en R

## Vectores(I)
```{r}
a <- c(1,2,3)
b <- vector('numeric',5)
c <- rep(x=c('A','B','C'),each=2,times=3)
d <- 1:10
e <- seq(from=0.5,to=4.5,by=0.5)
f <- seq(from=9,to=17,length.out=5)
g <- sample(x=1:10,size=4)
h <-rnorm(n=10,mean=4,sd=0.5)

a
b
c
d
e
f
g

```

Ahora toca el video 2, donde se nos dan más detalles de las posibilidades que hay

## Vectores(II)
```{r}

x <- 0:10
length(x)
x*3
as.logical(x)
as.logical(!x)
as.logical(x) & as.logical(!x)
sin(x*pi)
mean(rnorm(n=10,mean=4,sd=0.5))
summary(rnorm(n=10,mean=4,sd=0.5))
x <- c(1,2,3,4,NA,6)
mean(x)
mean(x,na.rm=T)
unique(x)
table(x)

x <- 1:10
y <- 10:1
z <- 10:8

x+y
x+z
``` 

Ahora vemos un poco de indexación de vectores

## Vectores(III)
```{r}
x <- c(5,8,2,-1)
x[c(1,3)]
x[1:3]
x[-3] # Ponemos en negativo justo el que no queremos

x <- c(3,4,6,1,2,8,6,9,0,4)
x[x>5]

gen <- c("H","H","M","H","M","M")
edad <- c(25,46,85,14,52,7)
mean(edad[gen=="H"])

```
Ahora vamos a ver sobre las listas. Es como las listas de Python pero ahora les puedes dar nombres a los elementos, así que es como una combinación de listas y diccionarios

## Listas
```{r}

parcela <- list(destino="Madrid",dimensiones=c(2,6,9),precio=51000)
parcela

parcela[[1]]
parcela[["dimensiones"]]

parcela$precio

parcela[c(1,2)]
parcela[c('destino','dimensiones')]

parcela$destino <- "Granada"
parcela$titular <- "Francisco Ruiz"
names(parcela)

parcela_extra <- list(anyocompra=2014,telefonos=c(91827374,918939758))
c(parcela,parcela_extra)

prueba <- list(primero=5,segundo="hola")
prueba[[1]]
prueba$segundo
```
Veamos los dataframes en R, debe parecerse mucho a Python

## Dataframes(I)
```{r}
df <- data.frame(index=11:15,sex=c("m","h","m","m","h"),age=c(99,14,26,74,38))
summary(df)
dim(df)
rownames(df)
str(df)

# library(help="datasets") para ver los datasets cargados en R 

dim(airquality)
colnames(airquality)
summary(airquality)
```
Ahora a tratar el indexado de dataframes un poquito por los jajas

## Dataframes(II)
```{r}

mtcars[[1]]
mtcars[['mpg']]
mtcars$mpg

mtcars[c("mpg","disp")]
mtcars[c(T,T,T,F,F,F,T)]

mtcars[1:2]
mtcars[1:2,]

mtcars[rownames(mtcars)=="Mazda RX4",]

mtcars[4:8,-c(5:11)]
```