---
title: "seccion2"
author: "Lucian"
date: "31/10/2020"
output: html_document
---

```{r setup, include=FALSE}
knitr::opts_chunk$set(echo = TRUE)
```
Nos topamos con una librería utilizada para limpiar datos y ordenarlos. Tiene funciones potentes para este cometido

## Introducción a dplyr
```{r}
library(dplyr)
iris %>%
  select(Sepal.Width) %>%
  arrange(Sepal.Width)

# Operación en pipeline gracias al operado %>% que viene en dplyr. Primero selecionamos y luego ordenamos la columna en específico

tibble(
  x=1:3,z=x^2,txt="hola"
)

glimpse(iris)

# Si tenemos un dataframe que nos tibble lo podemos transformar mediante la función as_tibble()

```

## Seleccionar filas con slice y filter
```{r}
slice(iris, 1:3)
filter(iris, Species=='setosa',Sepal.Width > 3.1)
# filter(iris, Species=='setosa' & Sepal.Width > 3.1) es lo mismo
filter(iris, Species %in% c("setosa","versicolor"))

iris_2 <- distinct(iris)
all(dim(iris_2) == dim(iris))

sample_frac(iris,0.5)
sample_n(iris,10)

top_n(iris,2,Sepal.Width) # Filas con mayor/menor valor en cierta columna

a <- c(5,10:20)
slice(starwars,a)
filter(starwars,birth_year>100 | skin_color == "green")
filter(starwars,sex != "male",  sex != "female", !is.na(sex))
```

## Seleccionar columnas con select

```{r}
slice(select(starwars,sex,name),1:3)
select(starwars,name:mass)

glimpse(select(starwars,contains("l")))

select(starwars,name,height,mass)
select(starwars,-c("films","vehicles","starships"))
select(starwars,ends_with("_color"))
# Tenemos funciones auxiliares que solo funcionan con select, starts_with,ends_with,contains,mathces,rum_range,one_of
```

## Ordenar y calcular mediante arrange

```{r}

star_sorted <- arrange(starwars,desc(height),mass)
star_sorted
                
```

## Uso de mutate

``` {r}

glimpse(mutate(starwars, bmi = mass/(height/100)^2))
# Podemos crear varias columnas en la misma llamanda, solo separando pro comas y ya está. La transformación no es inplace, hay que asignarlo a un nuevo dataframe
glimpse(transmute(starwars, bmi = mass/(height/100)^2))
# Esto es lo mismo pero solo nos da la columna creada, las demás nada
```
## Uso de pipelines
```{r}
df1 <- filter(starwars, mass > 90)
df2 <- select(df1,name:eye_color)
df3 <- arrange(df2,height)
df3

# Pero nos la suda el valor intermedio y por eso usamos pipelines. No es inplace y por eso debemos asignarlo a algo si no queremos que se pierda

starwars %>%
  filter(birth_year > 100 | skin_color =="green") %>%
  select(name,height,mass) %>%
  mutate(imc = mass / (height/100)^2) %>%
  arrange(height,desc(mass))
```

Pasamos a los joins, que es como SQL pero trabajando con DataFrames. Tenemos inner_join(x,y), left/right_join, full_join, semi_join (intersección pero solo las columnas de X), anti_join (total de x menos la intersección)

Si faltan cosas se rellenan con NA

## Uso de joins

```{r}
join <- full_join(band_members,band_instruments2,by=c("name"="artist"))

join

```
Tenemos bind_rows/bind_cols para los tibbles, más eficientes que rbind/cbind de R base. Se combinan por nombre

## Añadir filas/columnas

```{r}

bind_rows(
  list(a=1,saludo="hi"),
  tibble(saludo="hola",a=3:4,b=5:6),
  c(a=7,b=8)
)

bind_cols(
  tibble(uno=3:4,dos=c("a","b")),
  tibble(logical = c(T,F))
)
```