---
title: "seccion6"
author: "Lucian"
date: "2/11/2020"
output: html_document
---

```{r setup, include=FALSE}
knitr::opts_chunk$set(echo = TRUE)
```
Tenemos múltiples funciones para leer archivos:

- read_csv() el normal
- read_csv2() para separados por ;
- read_delim() para ASCII separados por algo distinto a , y ;
- read_tsv() para ASCII separados por tab
- read_tables() para ASCII separados por espacios

Con sus correspondientes write_xxx()

Argumentos importantes pues:

- col_names(=TRUE) si la primera fila tiene la cabecera, si no se le pasa un vector de cadenas y listo
- delim para indicar el delimitador solo para read_delim()
- na vector con cadenas que se interpreta como NA
- col_types vector con las clases para las columnas aunque no suele ser necesario
- n_max número máximo de líneas a leer del fichero
- skip número de líneas que saltarse al principio del fichero
- locale para cambiar el encoding, separador decimal y formato de fechas

```{r}
getwd()
```

```{r}
library(readr)

accidentes <- read_csv2("AccidentesBicicletas_2017.csv",skip=2,locale = locale(encoding = "latin1"))

head(accidentes,4)
```
```{r}
wordlcup <- read_tsv("worldcupplayerinfo_20140701.tsv",
                     col_types = list("X11" =col_skip(),"X12" = col_skip()))
head(wordlcup)
```

```{r}
sales <- read_csv2("Sales-all-vehicles-2017.csv",skip = 4)
saless <- read_csv2("Sales-all-vehicles-2017.csv",skip = 4)

has_data <- function(x) { sum(!is.na(x)) > 0 }
sales <- sales %>% select_if(has_data)

emptycols <- sapply(saless, function (k) all(is.na(k)))
saless <- saless[!emptycols]

saless %>%
  drop_na() %>%
  head(10)
```
Para leer excels pues usamos readxl y su función read_excel, importante tener en cuenta argumentos como sheet="" para indicar la hoja con la que nos quedamos de todo el excel. Argumentos útiles

- range por ejemplo "C3:F14"
- sheet 
- col_names
- na
- col_types ("skip","guess","logical","numeric","date","text,"list")