---
title: "seccion3"
author: "Lucian"
date: "31/10/2020"
output: html_document
---

```{r setup, include=FALSE}
knitr::opts_chunk$set(echo = TRUE)
```
La función clave para hacer gráficas es ggplot(dta=df,aes(x=column_x,y=column_y)) y para delante. Cualquier cosa se consulta la documentación y listo

## Ejemplo 1
```{r}
library(ggplot2)
library(dbplyr)

ggplot(mpg,aes(hwy,cty)) + 
  geom_point(aes(color=cyl)) + 
  geom_smooth(method="lm") + 
  scale_color_gradient() + 
  theme_dark()
```

Vamos a verlo más en detalle para entender los argumentos bien

## Ejemplo 2 
```{r}
ggplot(data=mpg) + 
  geom_point(mapping = aes(x=displ, y=hwy,color=class,size=cyl))
```

Si por otro lado, queremos dar propiedades que no dependen de variables del data frame, debemo ponerlas fuera del aes

## Ejemplo 3
```{r}
ggplot(data=mpg) + 
  geom_point(mapping = aes(x=displ,y=hwy),color="blue",alpha=0.8,shape=2)
```

## Ejercicio 1
```{r}
ggplot(data=starwars)+
  geom_point(mapping=aes(x=mass,y=height,color=sex))

ggplot(data=filter(starwars,mass<500))+
  geom_point(mapping=aes(x=mass,y=height,color=sex))
```
Ahora tratamos las transformaciones geom que podemos añadir a estas gráficas

## Ejemplo 4
```{r}
ggplot(data=mpg) + 
  geom_point(mapping = aes(x=displ,y=hwy))+
  geom_line(mapping = aes(x=displ,y=hwy))
 
# Para hacer el código más legible se puede hacer lo sugiente para no tener que repetir el código de mappeo tantas veces. Se hereda del primero si no volvemos a hacer más llamdas

ggplot(data=mpg,mapping=aes(x=displ,y=hwy))+
  geom_point() +
  geom_line()
```
## Ejemplo 5

```{r}
ggplot(data=mpg,mapping=aes(x=displ,y=hwy,color=drv)) + 
  geom_point() + 
  geom_smooth()

# Nos hace 3 ajustes polinómicos pues hereda el mapping color de ggplot, si solo queremos uno debemos hacer lo siguiente

ggplot(data=mpg,mapping=aes(x=displ,y=hwy)) + 
  geom_point(mapping = aes(color=drv)) + 
  geom_smooth(linetype=2)

```

## Ejemplo 6
```{r}

mymean <- mpg %>% group_by(displ) %>% summarize(media=mean(hwy))
  
ggplot(data=mpg,mapping=aes(x=displ,y=hwy))+
  geom_point() + 
  geom_point(data=mymean,mapping=aes(x=displ,y=media),color="red")
```

## Ejercicio 2
```{r}
ggplot(data=economics, mapping=aes(x=date,y=pop)) + 
  geom_point() + 
  geom_point(mapping=aes(x=date,y=unemploy),color="red")
```

## Ejemplo 7
```{r}
ggplot(data=mpg)+
  geom_bar(aes(x=class))

datas <- mpg %>% group_by(class) %>% summarize(n=n())

ggplot(data=datas) + 
  geom_bar(aes(x=class,y=n),stat="identity")

ggplot(data=mpg) + 
  geom_bar(mapping=aes(x=hwy),stat="bin")
```
## Ejemplo 8
```{r}
ggplot(data=diamonds)+
  geom_bar(mapping=aes(x=cut,fill=color))

ggplot(data=diamonds)+
  geom_bar(mapping=aes(x=cut,fill=color),position="dodge")

ggplot(data=diamonds)+
  geom_bar(mapping=aes(x=cut,fill=color),position="fill")

ggplot(data=mpg)+
  geom_point(mapping=aes(x=cty,y=hwy),position="jitter")
```

## Ejercicio 3

```{r}
iris
ggplot(data=iris,mapping=aes(x=Petal.Length,y=Petal.Width,color=Sepal.Length))+
  geom_point(position="jitter")
```